最高法院刑事判決　　　　　　九十六年度台上字第一一０一號
上　訴　人　甲○○
上列上訴人因違反毒品危害防制條例案件，不服台灣高等法院中
華民國九十五年十二月二十二日第二審判決（九十五年度上訴字
第三六九六號，起訴案號：台灣板橋地方法院檢察署九十五年度
偵字第七九六六號），提起上訴，本院判決如下：
    主  文
上訴駁回。
　　理  由
一、連續販賣第二級毒品部分：
按刑事訴訟法第三百七十七條規定，上訴於第三審法院，非以判
決違背法令為理由，不得為之。是提起第三審上訴，應以原判決
違背法令為理由，係屬法定要件。如果上訴理由書狀並未依據卷
內訴訟資料，具體指摘原判決不適用何種法則或如何適用不當，
或所指摘原判決違法情事，顯與法律規定得為第三審上訴理由之
違法情形，不相適合時，均應認其上訴為違背法律上之程式，予
以駁回。本件上訴人甲○○上訴意旨略稱：(一)、依上訴人於民國
九十五年二月十八日與證人蔡家琪之電話監聽譯文所示，縱認上
訴人當日與蔡家琪就第二級毒品甲基安非他命（下稱安非他命）
之交易數量、價格及地點已達成合意，但既未交付安非他命及價
款，上訴人該項行為應僅在陰謀或預備階段，原判決竟認上訴人
此部分行為已成立販賣第二級毒品未遂罪，難認適法。(二)、上訴
人於九十五年三月二十三日係無償提供安非他命予蔡家琪及其友
人施用，蔡家琪於第一審亦證陳其未交錢予上訴人，故上訴人此
部分行為應僅構成轉讓第二級毒品罪，原判決認上訴人係犯販賣
第二級毒品既遂罪，亦有未當。(三)、上訴人於原審曾請求再傳喚
蔡家琪釐清其前後不一之供詞，乃原審竟駁回其請求，自屬違法
云云。
惟查：原判決綜合全案卷證資料，本於事實審法院推理之作用，
認定上訴人有其事實欄所載之犯行，因而維持第一審關於論處上
訴人連續販賣第二級毒品（累犯，量處有期徒刑八年）罪刑部分
之判決，駁回上訴人在第二審之上訴，已依卷證資料敘明其所憑
之證據及認定之理由。對上訴人原即有販賣安非他命之故意，蔡
家琪又於九十五年二月十八日打電話予上訴人，雙方在電話中並
就交易安非他命之數量、價格及地點達成合致，雖未送交安非他
命完成交易，但上訴人此部分所為如何已屬著手於販賣安非他命
犯行之實行而未遂；依憑蔡家琪於警詢時證陳其於九十五年三月
二十三日係以0000000000號行動電話與上訴人聯絡，
並已在台北縣泰山鄉○○路小北百貨對面完成安非他命之交易，
嗣於第一審又陳稱所用之安非他命，係其打電話與上訴人約在小
北百貨附近後向上訴人所拿取，通訊監聽譯文所示內容，係記錄
其在小北百貨向上訴人拿取安非他命之數量、價錢情形等語，與
卷附前開行動電話之九十五年三月二十三日通訊監聽譯文載示情
節相符，故上訴人諉稱其係無償提供安非他命予蔡家琪及其友人
施用，蔡家琪於第一審亦附和上訴人之說詞，翻異改稱不知有無
交錢予上訴人云云，如何經查均與事實不相符合，不足採信，亦
已詳加說明。上訴意旨對原審之論斷，究有何違背經驗法則或論
理法則之違法情形，並未依據卷內資料為具體之指摘，上訴意旨
(一)、(二)仍執陳詞，以其於九十五年二月十八日縱已與蔡家琪就安
非他命交易之數量、價格及地點達成合意，但雙方既未交付安非
他命及價款，所為僅在陰謀或預備交易安非他命之階段，原判決
竟認已成立販賣第二級毒品未遂罪；其於同年三月二十三日係無
償提供安非他命予蔡家琪等人施用，所為應僅構成轉讓第二級毒
品罪，原判決卻認係犯販賣第二級毒品既遂罪云云，據以指摘原
判決違背法令，係以自己之說詞，對原審採證認事之適法職權行
使，並已於判決內說明之事項，漫事指摘，復為單純之事實上爭
辯，依首開說明，自非適法之第三審上訴理由。又依卷內資料所
載，第一審已循上訴人之聲請傳喚蔡家琪到場施以交互詰問，原
審既認本件上訴人販賣安非他命予蔡家琪之事實已臻明瞭，而無
再傳喚蔡家琪到場，以為無益調查之必要，按之刑事訴訟法第一
百六十三條之二第二項第三款之規定，自無應於審判期日調查之
證據而未予調查之違法；況原審審判期日，審判長於行言詞辯論
前，詢以「尚有何證據請求調查」時，上訴人答稱：「無」，其
辯護人亦僅稱：「有關上手部分，請庭上斟酌」，未請求再傳喚
蔡家琪，經記明筆錄在卷（見原審卷第六十五頁正、反面），則
原審對此未再為調查，尤無違法可言。原判決並無上訴意旨(三)所
指之違誤。其上訴違背法律上之程式，應予駁回。
二、公訴不受理部分：
按上訴得對於判決之一部為之，未聲明為一部者，視為全部上訴
，刑事訴訟法第三百四十八條第一項定有明文。本件上訴人對原
判決不服，提起上訴，未聲明為一部上訴，且於上訴狀及上訴理
由狀記載，不服原審法院所為之刑事判決（指九十五年度上訴字
第三六九六號）提起上訴，依前開規定，應視為全部上訴；又最
重本刑為三年以下有期徒刑、拘役或專科罰金之罪，經第二審判
決者，不得上訴於第三審法院，刑事訴訟法第三百七十六條第一
款亦定有明文。原判決維持第一審關於諭知公訴不受理部分，係
對上訴人被訴涉犯毒品危害防制條例第五條第一項之意圖販賣持
有第一級毒品海洛因罪嫌，變更起訴法條，認上訴人此部分係犯
同條例第十一條第一項之持有第一級毒品犯行所為判決，核屬刑
事訴訟法第三百七十六條第一款之案件。依前開說明，既經第二
審判決，自不得上訴於第三審法院，上訴人就此部分猶提起上訴
，顯為法所不許，亦應予駁回。
據上論結，應依刑事訴訟法第三百九十五條前段，判決如主文。
中　　華　　民　　國　九十六　年    三  　月　  八    日
                      最高法院刑事第十庭
                          審判長法官  謝　俊　雄
                                法官  陳　世　雄
                                法官  魏　新　和
                                法官  吳　信　銘
                                法官  徐　文　亮
      本件正本證明與原本無異
                                      書  記  官
中　　華　　民　　國　九十六　年　　三　　月   十四   日
                                                     ｍ
